【裁判字號】    97,訴,2650
【裁判日期】    970905
【裁判案由】    毒品危害防制條例
【裁判全文】
臺灣板橋地方法院刑事判決              97年度訴字第2650號
                                      97年度訴字第2804號
公  訴  人  臺灣板橋地方法院檢察署檢察官
被      告  甲○○
                    （現另案在臺灣臺北監獄臺北分監執行）
上列被告因違反毒品危害防制條例案件，經檢察官提起公訴（97
年度毒偵字第4261號），及追加起訴（97年度毒偵字第5232號）
，本院合議庭裁定依簡式審判程序審理，並判決如下：
    主  文
甲○○施用第二級毒品，累犯，處有期徒刑月。又施用第一級
毒品，累犯，處有期徒刑柒月。又施用第一級毒品，累犯，處有
期徒刑柒月。又施用第二級毒品，累犯，處有期徒刑月。應執
行有期徒刑壹年貳月。
    事  實
一、甲○○前因犯侵占罪與竊盜罪，經本院分別以94年度易字第
    1594號、95年度簡字第1254號判決判處罰金銀元4000元、有
    期徒刑6 月確定，經減刑為罰金銀元2000元、有期徒刑3 月
    確定，罰金部分易服勞役，連同有期徒刑部分於民國96年8
    月20日縮刑期滿執行完畢（於本件構成累犯）。其另因施用
    第一級毒品海洛因案件，經本院裁定送觀察、勒戒後，認有
    繼續施用毒品傾向，復由本院裁定令入戒治處所施以強制戒
    治，經本院裁定令入戒治處所施以強制戒治後，認無繼續戒
    治之必要，於96年1 月15日停止戒治出所，由臺灣板橋地方
    法院檢察署檢察官於96年1 月17日，以96年度戒毒偵字第35
    號為不起訴處分確定。詎其仍未戒除毒癮，於上開強制戒治
    執行完畢釋放後5 年內，基於施用第二級毒品甲基安非他命
    之犯意，於97年3 月30日上午11時許，在臺北縣三重市○○
    路○ 段之網咖內，以將安非他命置於玻璃球內用火燒烤方式
    ，施用第二級毒品甲基安非他命，另基於施用第一級毒品海
    洛因之犯意，於97年4 月2 日上午11時許，在上開網咖內，
    以將海洛因摻入香菸內方式，施用第一級毒品海洛因。其復
    於97年5 月2 日晚上在臺北縣三重市○○街126 號3 樓住處
    先施用海洛因後，再施用安非他命。嗣其於97年4 月3 日與
    5 月3 日因毒品人口為警通知調驗尿液，經警採集尿液送驗
    後始悉上情。
二、案經臺北縣政府警察局三重分局報告臺灣板橋地方法院檢察
    署檢察官偵查起訴。
    理  由
一、訊據被告甲○○對於上揭犯罪事實均坦承不諱。再被告為警
    方於事實欄所載時地查獲後，採尿送驗結果，其尿液係呈鴉
    片類陽性反應（按施用海洛因經水解後係呈鴉片類陽性反應
    ）與安非他命陽性反應等情，此有臺灣檢驗科技股份有限公
    司出具之濫用藥物檢驗報告2 紙附卷可稽（見97年度毒偵字
    第4261號偵查卷第11頁、97年度毒偵字第5232號偵查卷第8
    頁）。參以，被告前曾因施用第一級毒品海洛因案件，經本
    院裁定送觀察、勒戒後，認有繼續施用毒品傾向，復由本院
    裁定令入戒治處所施以強制戒治，經本院裁定令入戒治處所
    施以強制戒治後，認無繼續戒治之必要，於96年1 月15日停
    止戒治出所，由臺灣板橋地方法院檢察署檢察官於96年1 月
    17日，以96年度戒毒偵字第35號為不起訴處分確定等情，此
    有臺灣高等法院被告前案紀錄表在卷足參。事證明確，被告
    犯行堪以認定，應予依法論科。
二、查海洛因與安非他命分別係屬於毒品危害防制條例第2 條第
    2 項第1 款、第2 款所列之第一級與第二級毒品，故核被告
    所為，係犯毒品危害防制條例第10條第1 項之施用第一級毒
    品罪與第10條第2 項之施用第二級毒品罪。又被告施用海洛
    因與安非他命前後非法持有海洛因、安非他命之低度行為，
    應為施用之高度行為所吸收，應僅論以施用之高度行為。被
    告2 次施用海洛因與2 次施用安非他命，犯意均個別，罪名
    亦異，應均予分論併罰。查被告前因犯侵占罪與竊盜罪，經
    本院分別以94年度易字第1594號、95年度簡字第1254號判決
    判處罰金銀元4000元、有期徒刑6 月確定，經減刑為罰金銀
    元2000元、有期徒刑3 月確定，罰金部分易服勞役，連同有
    期徒刑部分於96年8 月20日縮刑期滿執行完畢等情，此有卷
    附臺灣高等法院被告前案紀錄表可稽，其於五年之內，各再
    犯有期徒刑以上之本罪，皆為累犯，應各依刑法第47條第1
    項之規定加重其刑。爰審酌被告再度違反禁令，非法施用足
    以導致精神障礙及生命危險之毒品，危害身心甚鉅，且施用
    毒品後可能做出對於他人或社會有危害之衝動行為，惟被告
    犯罪後坦承犯行，態度甚佳，尚有悔意等一切情狀，量處被
    告如主文所示之刑，並定其應執行刑，以資懲儆。又中華民
    國96年罪犯減刑條例於96年7 月4 日制定公布，並自96年7
    月16日施行，而按「犯罪在中華民國96年4 月24日以前者，
    除本條例另有規定外，依下列規定減刑：一、死刑減為無期
    徒刑。二、無期徒刑減為有期徒刑二十年。三、有期徒刑、
    拘役或罰金，減其刑期或金額二分之一」，中華民國96年罪
    犯減刑條例第2 條第1 項固定有明文。惟因被告所犯前開犯
    行之時間係在97年3 、4 、5 月間，並不符合96年4 月24日
    前犯罪之要件，揆諸前開條例之規定，自不得減刑，併此敘
    明。
三、末按「除被告所犯為死刑、無期徒刑、最輕本刑為三年以上
    有期徒刑之罪或高等法院管轄第一審案件者外，於前條第一
    項程序進行中，被告先就被訴事實為有罪之陳述時，審判長
    得告知被告簡式審判程序之旨，並聽取當事人、代理人、辯
    護人及輔佐人之意見後，裁定進行簡式審判程序。」刑事訴
    訟法第273 條之1 第1 項定有明文。查本件被告所犯上開施
    用毒品之罪，非最輕本刑為三年以上有期徒刑之罪，且被告
    於本院97年8 月19日審判程序進行中，復就被訴之事實為有
    罪之陳述，經告知被告簡式審判程序之旨，被告及公訴人對
    於本件改依簡式審判程序審理亦均表示無意見，本院即依前
    揭刑事訴訟法規定，裁定本件進行簡式審判程序，末此敘明
    。
據上論斷，應依刑事訴訟法第299 條第1 項前段、第273 條之1
第1 項，毒品危害防制條例第10條第1 項、第2 項，刑法第11條
、第47條第1 項、第51條第5 款，判決如主文。
本案經檢察官王家春到庭執行職務。
中    華    民    國    97    年    9     月    5     日
                  刑事第十七庭  法  官  許必奇
以上正本證明與原本無異。
如不服本判決，應於判決送達後10日內，向本院提出上訴狀。
                                書記官  金和國
中    華    民    國    97    年    9     月    5     日
附錄：
毒品危害防制條例第10條
施用第一級毒品者，處 6 月以上 5 年以下有期徒刑。
施用第二級毒品者，處 3 年以下有期徒刑。


司法院資訊處製作；財團法人民間司法改革基金會備份。
